臺灣士林地方法院刑事判決　　　　　　　　　　　　　九十一年度易字第五六九號
　　公　訴　人　臺灣士林地方法院檢察署檢察官
　　被　　　告　丁○○
　　　　　　　　乙○○
右列被告因傷害案件，經檢察官聲請簡易判決處刑 (九十一年度偵字第六六九七號)
，本院認其不宜逕以簡易判決處刑（九十一年簡字第一○○七號），經改用通常訴訟
程序審理，並判決如左：
    主  文
丁○○、乙○○共同傷害人之身體，各處有期徒刑參月，如易科罰金，均以參佰元折
算壹日。
    事  實
一、乙○○於民國九十一年二月十七日上午六時許，因對於丙○○先前在電話中催討
    債務之口氣有所不滿，竟夥同丁○○、綽號「阿偉」之不詳姓名成年男子及另名
    不詳姓名成年男子，共同基於傷害之犯意聯絡，由乙○○帶路前往臺北縣淡水鎮
    瓦瑤坑八之一號丙○○住處，乙○○在車上等候，由丁○○、綽號「阿偉」之人
    及另名不詳姓名成年男子下車，三人徒手圍毆丙○○，致丙○○因而受有頭部外
    傷、臉部擦傷（1cmＸ0.2cm、1.5cmＸ1cm）、鼻與頰鈍挫傷、全身多處擦傷（左
    手1cmＸ1cm、左膝5cmＸ4cm、右膝2cmＸ1cm、右拇指1cmＸ1cm、左肘2cmＸ1cm）
    、左肋間鈍挫傷（3cmＸ3cm）等傷害。
二、案經丙○○訴由臺北縣政府警察局淡水分局報請臺灣士林地方法院檢察署檢察官
    偵查起訴。
    理  由
一、訊據被告乙○○固自白出手毆打告訴人丙○○，惟陳稱係自己一人毆打丙○○，
    否認被告丁○○及另二名不詳姓名友人有出手等語，被告丁○○則否認傷害告訴
    人，辯稱是告訴人衝過來要打乙○○，只有乙○○與告訴人打架等語，然查，右
    揭犯罪事實業據證人即告訴人丙○○及證人甲○○於審理中證述甚明，互核屬實
    ，並有診斷證明書一紙、照片四張附卷可稽。至於被告二人所辯，查被告丁○○
    於審理中供稱「我們去的時候，一輛車有三個人，是壹個朋友開車，朋友是綽號
    『阿偉』的，我們到離告訴人家十公尺處，我們三個人都下來，下來之後，是告
    訴人的太太開門出來，當時還沒有開始打，告訴人在他太太的後面，告訴人的太
    太說不要打，我說絕對不會打，告訴人從後面衝出來，衝到被告乙○○身上，然
    後就這樣與被告乙○○打起來，是用拳頭打，而被告乙○○是空手打，告訴人被
    被告乙○○壓在地上，我把被告乙○○拉住，我就叫被告乙○○不用打了，我們
    三個人就一起走了」、「（問：綽號『阿偉』人在何處？）站在我旁邊都沒有動
    ，但有被對方推開，對方是告訴人丙○○，告訴人是與被告乙○○打完之後，又
    去推綽號『阿偉』」、「（問：在門口時何人站在最前面？）是我在最前面，而
    被告乙○○在我後面，綽號『阿偉』也是在我後面」、「（問：告訴人丙○○衝
    出來，第一個打人是否應該是你？）因為我被告訴人的太太抓住，所以我沒有動
    手」、「（問：為何告訴人說有四個人去？另外一人是何人？）還有壹個人是綽
    號『阿偉』的朋友，他在車上並沒有下車」等語，至於被告乙○○則供稱「我們
    當天總共三個人，壹個人開車，我與被告丁○○及綽號『阿偉』，綽號『阿偉』
    是我南部的朋友，他是到台北來玩的，我們到告訴人的住處時，我們還沒有下車
    ，告訴人本人就開門，我們下車後，告訴人壹個人就衝過來了，衝過來後，我的
    另外壹個朋友，不是綽號『阿偉』，就幫我擋了一下，他擋的方式是用手把告訴
    人架開，被告丁○○也有把告訴人架開，我就過去打告訴人丙○○，三個人在旁
    邊看，綽號『阿偉』人在車上沒有下來，我打告訴人後，他兒子看不下去，就拿
    木棒衝出來，他兒子也被我打，打完之後，我們就回來了」、「（問：當天你是
    否看到丙○○的太太？）被告乙○○他太太有出來制止，但在打的過程中沒有辦
    法制止」等語，被告二人對於綽號『阿偉』之人有無下車、告訴人或是告訴人的
    配偶先開門出來、被告丁○○有無出手等關鍵問題，所供內容相互矛盾，應認被
    告乙○○供稱自己有下車，且只有自己打告訴人等語，被告丁○○供稱只有乙○○打告訴人等語，均不可採。應認被告二人犯行，事證已臻明確，應依法論科。
二、核被告乙○○、丁○○二人所為，均係犯刑法第二百七十七條第一項之傷害罪。
    被告二人與另二名不詳姓名成年男子，有犯意聯絡與行為分擔，為共同正犯。爰
    審酌被告之品行、犯罪之動機、目的、手段、犯罪時所受之刺激、被害人所受傷
    害程度及被告犯罪後之態度等一切情狀，分別量處如主文所示之刑，並諭知易科
    罰金之折算標準。
據上論斷，應依刑事訴訟法第四百五十二條、第二百九十九條第一項前段，刑法第二
十八條、第二百七十七條第一項、第四十一條第一項前段、罰金罰鍰提高標準條例第
一條前段、第二條，判決如主文。
本案經檢察官陳家美到庭執行職務。
中      華      民      國      九十一      年    十    月    十  一    日
                                      臺灣士林地方法院刑事第一庭
              法  官  高  愈  杰
右正本證明與原本無異。
如不服本判決應於送達後十日內向本院提出上訴狀。
                                          書記官  蘇  彥  宇
中      華      民      國      九十一      年    十    月    十  六    日
附錄本案論罪科刑法條全文：
刑法第二百七十七條第一項：
  傷害人之身體或健康者，處三年以下有期徒刑、拘役或一仟元以下罰金。
